臺灣彰化地方法院北斗簡易庭民事判決
110年度斗簡字第100號
原      告  鐘健華  
被      告  陳凱廉  

上列當事人間請求拆屋還地事件，本院於民國110年5月4日言詞
辯論終結，判決如下：
    主  文
被告應將坐落於彰化縣○○鄉○○段○○○○地號土地上如附圖即彰化縣
北斗地政事務所民國110年3月26日北地二字第1100001712號函所
附收件日期：民國110年2月5日、文號：北土測字第192
號土地複丈成果圖所示編號B部分、面積十八平方公尺之鐵皮建
物拆除，並將上開土地連同編號C部分、面積一平方公尺之土地
返還予原告及其他共有人全體。
訴訟費用由被告負擔。
本判決第一項得假執行；但被告如以新臺幣柒萬柒仟玖佰元為原
告預供擔保，得免為假執行。
    事實及理由
一、按不變更訴訟標的，而補充或更正事實上或法律上之陳述者
    ，非為訴之變更或追加，民事訴訟法第256條定有明文。前
    揭規定於簡易訴訟程序仍適用之，此觀同法第436條第2項規
    定自明。本件原告起訴時原求為聲明：被告應將坐落彰化縣
    ○○鄉○○段0000地號土地（下稱系爭土地）上之地上物拆除、
    清空並遷出（如起訴狀所附附圖編號A螢光色部分，面積約4
    平方公尺，以實測為準），並將上開占用之土地返還予原告
    及其他共有人全體。再於民國110年5月4日言詞辯論期日中
    當庭更正聲明為：如主文第1項所示，核原告更正聲明部分
    係依土地複丈結果而為事實上之補充、更正，並非訴之變更
    ，合於前揭規定，應予准許。
二、原告主張：系爭土地為原告及其他共有人共有，被告卻於系
    爭土地上興建附圖所示編號B部分鐵皮建物，並占用編號C部
    分空地，但被告就編號B部分鐵皮建物及編號C部分空地，並
    無任何占用系爭土地之權源，屬無權占有，因此，依物上請
    求權之規定，提起本件訴訟，並聲明：如主文第1項所示。
三、被告則以：被告所住之居所，由祖父母自日據時代居住至此
    ，被告是用祖先所留之地搭建附圖所示編號B部分鐵皮建物
    當作冷藏庫。另原告向國有財產局違法超買土地。又伊希望
    向原告買土地，但原告不要。冷藏庫對伊務農很重要，伊沒
    有地方可以放。伊希望與原告私下協調，伊興建時，原告也
    沒有擋伊等語，並聲明：原告之訴駁回。　　
四、得心證之理由：
  ㈠原告主張的事實，有其所提出與其所述相符之系爭土地之土
    地登記謄本、附圖所示編號B、C部分鐵皮建物及空地照片等
    件可以證明，而系爭土地有附圖所示編號B、C部分鐵皮建物
    及空地存在之事實，並經本院履勘現場，且囑託彰化縣北斗
    地政事務所測量，並有勘驗筆錄、照片、複丈成果圖即附圖
    足參，因此，原告主張的事實，應該可以相信是實在的。
　㈡被告所興建如附圖所示編號B部分鐵皮建物及編號C部分空地
    ，既占用原告共有之系爭土地，而被告所提上開抗辯，又無
    法證明有何合法占有權源，則原告依民法第821條、第767條
    第1項之規定，自得請求被告拆除附圖所示編號B部分鐵皮建
    物，並將該占用部分土地連同編號C部分土地返還予原告及
    其他共有人全體。
五、綜上所述，被告既不能證明附圖所示編號B部分鐵皮建物及
    編號C部分空地，對系爭土地有何占用合法權源，則原告依
    民法第821條、第767條第1項之規定，請求被告將附圖所示
    編號B部分鐵皮建物拆除，並將該占用部分土地連同編號C部
    分土地返還予原告及其他共有人全體，為有理由，應予准許
    。
六、本判決原告勝訴部分，係適用民事訴訟法第427條第1項簡易
    訴訟程序所為被告敗訴之判決，依同法第389條第1項第3款
    規定，應依職權宣告假執行。並依同法第392條第2項規定，
    依職權宣告被告如預供相當之擔保，得免為假執行。
七、本件事證已臻明確，兩造其餘攻擊防禦方法及舉證，核與判
    決結果不生影響，爰不予一一論述，附此敘明。　　
八、訴訟費用負擔之依據：民事訴訟法第78條。
中    華    民    國   110    年    5    月       25  日
                  臺灣彰化地方法院北斗簡易庭
                          法  官  楊鑫忠
以上正本係照原本作成。
如對本判決不服提起上訴，應於送達後20日內，向本院提出上訴
狀並表明上訴理由(須按對造人數附繕本) 。
中    華    民    國   110    年    5    月     25    日
　　　　　　　　　　　　　書記官  張清秀